src/fst/morphology/affixes/adjectives.lexc
LEXICON a_A_EVEN1_NOCOMP !!≈ ## `@CODE@`
!! The `@LEXNAME@` lexicon is used for adjectives on `–ie` and `–ie`  In attributes and predicatives. With EVEN-COMP.
!! ```
    :a ATTR_0     ; !!= @CODE@
 +Sg:  MAANASGNOM ; !!= @CODE@
       MAANAOBL   ; !!= @CODE@
!! ```

!D:1
LEXICON es_ES_EVEN !!≈ ## `@CODE@`
!! The `@LEXNAME@` lexicon is used for adjectives on `–es` and `–es`  In attributes and predicatives. With EVEN-COMP.
!! ```
           :e      ATTR_S       ; !!= @CODE@
           :e      PRED_S       ; !!= @CODE@
!          :es     ODDCASEOBL   ;
           :e      EVENCOMP     ; !!= @CODE@
!! ```


      !LEX LEEVLES  ! utcommented this one because it is undøvendig dobbelt-leksikon. lemmaene er lagt tilbake i es_ES_EVEN
!          :leevle ATTR_S       ;
!   +Use/NG:leevle PRED_S       ;
!   +Use/NG:leevle EVENCOMP     ;
!   +Use/NG:lyövl  es_ES_EVEN   ;
!   +Use/NG:lïevl  es_ES_EVEN   ;
!   +Use/NG:löövl  es_ES_EVEN   ;
!   +Use/NG:lïevl  es_ES_EVEN   ;
!   +Use/NG:löövle MES          ;
!   +Use/NG:lïevle COMP-DIMIN      ;

      ! LEX SOOJMES ! disse leksikonene må brytes opp. undøvendig dobbelt-leksikon. lemmaene er lagt tilbake i es_ES_EVEN
!          :sööjme ATTR_S       ;
!          :sööjme PRED_S       ;
!          :sööjme EVENCOMP     ;
!   +Use/NG:seejm  es_ES_EVEN   ;
! +Err/Orth:suejme EVENCOMPONLY ;
      !


!D:1 Denne er en avledning fra klasse 2: e_ES
LEXICON es_ES_EVENNOCOMP1 !!≈ ## `@CODE@`
!! The `@LEXNAME@` lexicon is used for adjectives on `–es` and `–es`  In attributes and predicatives. With EVEN-NOCOMP.

!! ```
 :e  ATTR_S     ; !!= @CODE@
 :e  PRED_S     ; !!= @CODE@
 :es ODDCASEOBL ; !!= @CODE@
!! ```

!D:1

LEXICON ies_IES_EVEN1 !!≈ ## `@CODE@`
!! The `@LEXNAME@` lexicon is used for adjectives on `–ies` and `–ies`  In attributes and predicatives. With EVEN-COMP.
!! ```
     ies_IES_EVENNOCOMP1 ; !!= @CODE@
 :ie EVENCOMP            ; !!= @CODE@
!! ```

!D:1

LEXICON ies_IES_EVENNOCOMP1 !!≈ ## `@CODE@`
!! The `@LEXNAME@` lexicon is used for adjectives on `–ies` and `–ies`  In attributes and predicatives. With EVEN-NOCOMP.
!! ```
  :ie ATTR_S    ; !!= @CODE@
  :ie PRED_S    ; !!= @CODE@
!     ieCASEOBL ; !!= @CODE@
!! ```

LEXICON as_AS_ODD1 ! del opp denne i -oes og -as-stamme
     as_AS_ODD1NOCOMP ;
 :as ODDCOMP          ;

LEXICON as_AS_ODD1NOCOMP ! del opp denne i -oes og -as-stamme
 :a ATTR_S ;
 :a PRED_S ;
!   MAANA ;  ODDCASE

LEXICON oes_OES_ODD1
      oes_OES_ODD1NOCOMP ;
 :oes ODD_ÅBPOE          ;


LEXICON ah_AH_ODD1 !
 :a   ATTR_H  ;
 :a   PRED_H  ;
 :ahk ODDCOMP ; ! Wait: gaastoe - oe-NOUN  ah
 :ehk ODDCASE ; ! språkhist.

LEXICON eh_EH_ODDNOCOMP1 !!≈ ## `@CODE@`
! gïeleh - språklig,"guektiengïeleh maanah"

!!€gt-norm: adjectives
!!€ gööktengïeleh:    guektiengïeleh+A+Attr
!!€ göökten-gïeleh:   guektiengïeleh+A+Attr
!!€ guektiengïeleh:   guektiengïeleh+A+Attr
!!€ guektien-gïeleh:  guektiengïeleh+A+Attr
!!€ gööktengïeleh:    guektiengïeleh+A+Sg+Nom
!!€ gööktengïelege:   guektiengïeleh+A+Sg+Nom
!!€ göökten-gïeleh:   guektiengïeleh+A+Sg+Nom
!!€ göökten-gïelege:  guektiengïeleh+A+Sg+Nom
!!€ guektiengïeleh:   guektiengïeleh+A+Sg+Nom
!!€ guektiengïelege:  guektiengïeleh+A+Sg+Nom
!!€ guektien-gïeleh:  guektiengïeleh+A+Sg+Nom
!!€ guektien-gïelege: guektiengïeleh+A+Sg+Nom

        :e  ATTR_H  ;
        :e  PRED_H  ;
 +Use/NG:eg ODDCASE ;       ! språkhist.

LEXICON AH_&_OEH_ODD1
        :oe   ATTR_H    ;
 +Use/NG:a    ATTR_H    ;
        :oehk ODD_ÅBPOE ;
 +Use/NG:ahk  ODD_ABPA  ;
        :ehk  ODDCASE   ;  ! språkhist.
 +Use/NG:ohk  ODDCASE   ;  ! språkhist.

LEXICON oeh_OEH_ODD1
        :oe   ATTR_H    ;
 +Use/NG:oe   PRED_H    ;
        :ohk  ODDCASE   ;   ! språkhist.
        :oehk ODD_ÅBPOE ;

! VOKALUTVIDELSE på 2-stavelsesadjektiv
LEXICON BAERIES !!≈ ## `@CODE@` (BÅERIES)

!! UNEVEN adjective, attr = pred. Comparation uneven syllable.
!! Presentlly only used for the _båeries_ adjective.
!! ```
  :båerie ATTR_S   ; !!= @CODE@
  :båerie PRED_S   ; !!= @CODE@
! :båaras MAANAOBL ; !!= @CODE@
! båarasam (LK),? egentl. 'voeres’
  :båaras ODDCOMP  ; !!= @CODE@
!! ```

LEXICON ÅEHPIES
!! ## LEXICON `@LEXNAME@`
!! ODD adjective, attr = pred. Comparation uneven syllable.

        :åehpies ATTR_0     ;
        :åehp    N_IE_FORMS ;
 +Use/NG:åahpetj ODDCASE    ; ! LAG EN ODD_PRED
 +Use/NG:åahpatj ODD_ABPA   ;
 +Use/NG:åahpehk ODDCASE    ;
        :åahpatj ODDCOMP    ; ! mere kjent om personer, mindre vanlig
        :åahpatj ODD_ABPA   ;
 +Use/NG:åahpag  ODDCOMP    ; ! mere kjent om ting, saker, tema etc.
 +Use/NG:åahpag  ODD_ABPA   ;
 +Use/NG:åahpahk ODDCOMP    ; !mere kjent om ting, saker, tema etc.
 +Use/NG:åahpahk ODD_ABPA   ;

! VOKALUTVIDELSE i 2.stavelse på 2-stavelsesadjektiv

LEXICON AAREH
        :e   ATTR_H   ;
 +Use/NG:e   PRED_H   ; !aareh
        :ehk ODDCASE  ; !aarehke
 +Use/NG:eg  ODDCASE  ;
        :e   EVENCOMP ;
 +Use/NG:eg  ODDCOMP  ;
 +Use/NG:ehk ODDCOMP  ;

LEXICON GIERIES !!≈ ## `@CODE@`
!    åehpies- skal også hit- UMLAUT!

!! Umlaut from attr to pred. Comparation uneven syllable.
!! Presentlly only used for "gieries-gearehke" adjective.
!! This lexicon covers the ies - ehke + umlaut change.
!! ```
        :gierie   ATTR_S  ; !!= @CODE@
        :gearahk  ODDCASE ; !!= @CODE@
        :gearahk  ODDCOMP ; !!= @CODE@
 +Use/NG:gearahtj ODDCOMP ; !!= @CODE@
 +Use/NG:gearahg  ODDCOMP ; !!= @CODE@
!! ```

!   ****slutt Vokalutvidelse i 2.stavelse av 2-stems-adjectives *****

!   ******************************************************
!   !***UMLAUT FOR e(3)-stammen, KLASSE-1- ADJEKTIVENE
!   ******************************************************

!    ***UMLAUT FOR e(3)-stammen

!UMLAUT 3 = e(3)-stamme

LEXICON BUERIE_UMLAUT_IE_STAMME
!! ## LEXICON `@LEXNAME@`
!! EVEN adjective with EVEN-UMLAUT Comparation for -ie-stems.
!! ```
                          :buer    ie_IE_EVENNOCOMP ; !!= @CODE@
                          :buerie  EVENCOMPONLY     ; !!= @CODE@
                          :bööre   MES              ; !!= @CODE@
!+Der1+Der/Dimin+A+Err/Orth:buerie  COMP-DIMIN          ; !!= @CODE@
         +Der1+Der/Dimin+A:buaratj diminODDCOMP          ; !!= @CODE@
         +Der1+Der/Dimin+A:bööretj diminODDCOMP          ; !!= @CODE@
 !! ```

!Suppletivisme
LEXICON NAAKE
        :nåak   e_E_EVEN     ;
        :vïerre EVENCOMPONLY ;
 +Use/NG:vearra EVENCOMPONLY ;
        :vïerre MES          ;
 +Use/NG:vearra MES          ;
 +Use/NG:veerre MES          ;
+Err/Orth:verre MES          ;
        :vïerre COMP-DIMIN      ;
 +Use/NG:vearra COMP-DIMIN      ;


! UMLAUT 3 = e(3)-stamme
LEXICON SOOKES                                                  ! disse leksikonene må brytes opp. undøvendig - dobbelt-leksikon.   ---> TWOL
 :söök   es_ES_EVENNOCOMP1 ;
 :suekie EVENCOMPONLY      ;
 :sööke  MES               ;
 :suekie COMP-DIMIN           ;
! UMLAUT 3 = e(3)-stamme


! UMLAUT 3 = e(3)-stamme, som får EVEN-Komparasjon
LEXICON VEELKES                                                 ! disse leksikonene må brytes opp. undøvendig dobbelt-leksikon.   ---> TWOL
                :veelke  ATTR_S      ;
                :vyölkehke PRED_0    ;
                :vyölkehk  HKE_ODD_NGCOMP    ;
        +Err/Lex:veelke  PRED_S      ;
 +Use/NG+Err/Lex:vielkie EVENCOMPONLY ;
        +Err/Lex:vielkie COMP-DIMIN    ;
 +Use/NG+Err/Lex:veelke  MES        ;
      +Err/Orth:veelkes   ODDCOMP   ;
                       !ODDCASE     ;

! UMLAUT 3 = e(3)-stamme
LEXICON ROOPSES                                           
           :reepses   ATTR_0            ;
           :rööpses   ATTR_0            ;
           :rååpsehke PRED_0            ;
           :reepsehke PRED_0            ;
           :rååpsehk  HKE_ODD_NGCOMP    ;
           :reepsehk  HKE_ODD_NGCOMP    ;
  +Err/Orth:ruepsie   EVENCOMPONLY      ;
  +Err/Orth:ruepsie   COMP-DIMIN           ;
  +Err/Orth:rööpse    MES               ;
  +Err/Orth:rööpses   ODDCOMP           ;
  +Err/Orth:reepse    MES               ;
  +Err/Orth:reepses   ODDCOMP           ;
