src/fst/morphology/stems/adjectives.lexc
LEXICON Adjective
aales+A:aal es_ES_EVENNOCOMP1 ;
aareh+v1+A:aar AAREH ; !aarebi,aaremes. aerebe, aeremes
buerie+A: BUERIE_UMLAUT_IE_STAMME ; ! ting, mnsk og dyr = hvordan tagge?
byjjes+A:byjj es_ES_EVENNOCOMP1 ;
båajoes+v2+A:båaj as_AS_ODD1NOCOMP ; !
båantoes+v2+A+CmpN/SgN+CmpN/SgG+CmpN/PlG:båant as_AS_ODD1 ; !båantahkåbpoe - denne er ikke komp. av båantas, men av båantah - båantehke/båantohke
båeries+A: BAERIES ;
daerpies+A:daerp ies_IES_EVENNOCOMP1 ; ! LK+ nocomp
dearkoes+v1+A+CmpN/SgN+CmpN/SgG+CmpN/PlG:deark oes_OES_ODD1 ; ! MLK+ no Comp, only Superl. ! dearkan? dearkoen?
dåedtjies+A:dåedtj ies_IES_EVEN1 ;
dålhtjoeh+v4+A+CmpN/SgN+CmpN/SgG:dålhtj AH_&_OEH_ODD1 ; ! Dulhtjie
dåsmas+A+CmpN/SgN+CmpN/SgG:dåsm as_AS_ODD1 ;
eejles+A+CmpN/SgN+CmpN/SgG+CmpN/PlG:eejl es_ES_EVENNOCOMP1 ;
emties+A:emt ies_IES_EVENNOCOMP1 ;
ermies+A:erm ies_IES_EVEN1 ; 
fahkoes+v2+A+CmpN/SgN+CmpN/SgG+CmpN/PlG:fahk as_AS_ODD1NOCOMP ;
galhpah+A:galhp ah_AH_ODD1 ; !SOUTH
gelliengïeleh+A+CmpN/SgN+CmpN/SgG+CmpN/PlG:gellien#gïel eh_EH_ODDNOCOMP1 "nob: flerspråklig" ;
gieries+A+CmpN/SgN+CmpN/SgG: GIERIES ;
glutennamhtah+A:glutennamht ah_AH_ODD1 ;
guektiengïeleh+v1+A+CmpN/SgN+CmpN/SgG+CmpN/PlG:guektien#gïel eh_EH_ODDNOCOMP1 ;
gåffoeh+A+CmpN/SgN+CmpN/SgG+CmpN/PlG:gåff oeh_OEH_ODD1 ; ! susbtantiv 'guffe'
gæhtjoeh+v1+A+CmpN/SgN+CmpN/SgG+CmpN/PlG:gæhtj AH_&_OEH_ODD1 ; !SOUTH
gïerhmes+A:gïerhm es_ES_EVEN ;
hearloes+A:hearl oes_OES_ODD1 ;
hurries+A:hurr ies_IES_EVENNOCOMP1 ; !
håmhpoeh+v2+A+CmpN/SgN+CmpN/SgG+CmpN/PlG:hamhp ah_AH_ODD1 ;
jovjerööpses+A:jovje# ROOPSES ;
julevsaemiengïeleh+A:julevsaemien#gïel eh_EH_ODDNOCOMP1 ; !samediggediedahus 2012! skal kanskje bare ha attr. - man sier" dïhte guektiengïelesne" med innesiv
jåasoeh+v2+A+CmpN/SgN+CmpN/SgG+CmpN/PlG:jåas oeh_OEH_ODD1 ; !jåasah iflg LMM. MLK+ja, -ah,-as er sørlig dialekt og -oeh,-oes nordlig dialekt.
jïjtjeraareh+A+CmpN/SgN+CmpN/SgG+CmpN/PlG:jïjtje#raar AAREH ;
kråabjoeh+A:kråabj AH_&_OEH_ODD1 ;
lapsoes+v1+A:laps oes_OES_ODD1 ;
loeves+A+CmpN/SgN+CmpN/SgG+CmpN/PlG:loev es_ES_EVEN ;
madtjas+A:madtj as_AS_ODD1 ; !SOUTH
mannoes+A:manno es_ES_EVENNOCOMP1 ; !LA LMM+ mannoes monnehke mynnehke mennebe
maskas+A:mask as_AS_ODD1NOCOMP ;
mujjies+A:mujj ies_IES_EVEN1 ;
måskoes+v2+A:måsk as_AS_ODD1NOCOMP ;
måsnoes+A:måsn oes_OES_ODD1 ; !LA+ fra korp MLK+ 'mosne' is substantiv- ’s' - permanent egenskap;
mïrhkerööpses+A:mïrhke# ROOPSES ;
mïrhkeveelkes+A:mïrhke# VEELKES ;
mööreh+A+OLang/NOB:möör AAREH ; !XXX norm? -möörehkåbpoe s.27. Don jih dan bïjre +"..dïhte
namhpah+A:namhp ah_AH_ODD1 ;
njeerpes+v1+A:njeerp es_ES_EVEN ; ! e(3)-st.
njuajjah+v1+A+CmpN/SgN+CmpN/SgG+CmpN/PlG:njuajj ah_AH_ODD1 ; !
njåalloeh+A:njåall oeh_OEH_ODD1 ;
nåake+A: NAAKE ; !LA
ovdearas+A:ov#dear as_AS_ODD1NOCOMP ; !ov-dearohke!ov-dearahkåbpoe
ovnohkens+A+CmpN/SgN+CmpN/SgG+CmpN/PlG+Use/NG:ov#nohken es_ES_EVENNOCOMP1 ;
ovstaeries+A:ov#staer ies_IES_EVENNOCOMP1 ; !LA corp
prihtjies+A+Err/Orth:priehtj ies_IES_EVEN1 ;
reajnoes+A:reajn oes_OES_ODD1 ;
råatjkas+A+CmpN/SgN+CmpN/SgG+CmpN/PlG:råatjk as_AS_ODD1 ;
råpsoeh+A+CmpN/SgN+CmpN/SgG+CmpN/PlG:råps AH_&_OEH_ODD1 ; !nervös sky, rapsoeh aLmetje, bovtse
rööpses+A: ROOPSES ; ! e(3)-st. !LA
rööpsesviskes+A:rööpses#visk es_ES_EVEN ;
saemiengïeleh+A:saemien#gïel eh_EH_ODDNOCOMP1 ; !samediggediedahus 2012! skal kanskje bare ha attr. - man sier" dïhte guektiengïelesne" med innesiv
skåarkoeh+A:skåark oeh_OEH_ODD1 ;
smaejlies+A:smaejl ies_IES_EVENNOCOMP1 ;
snjatjkoeh+A:snjatjk AH_&_OEH_ODD1 ; ! LMM+ bare attr
svaaloes+A:svaal oes_OES_ODD1 ;
sïemes+A+CmpN/SgN+CmpN/SgG+CmpN/PlG:sïem es_ES_EVENNOCOMP1 ;
söökes+A: SOOKES ; !LA
truvkes+A:truvk es_ES_EVEN ;
tryjjes+A:trööjj es_ES_EVEN ;
tsælloeh+A+CmpN/SgN+CmpN/SgG+CmpN/PlG:tsæll oeh_OEH_ODD1 ;
veelkes+A: VEELKES ; !
vissjies+A:vissj ies_IES_EVEN1 ;
våaras+A:våar as_AS_ODD1 ;
åarjelsaemiengïeleh+A:åarjelsaemien#gïel eh_EH_ODDNOCOMP1 ; !samediggediedahus 2012! skal kanskje bare ha attr. - man sier" dïhte guektiengïelesne" med innesiv
åehpies+A: ÅEHPIES ; ! Klasse 3
ïjtjeraadeh+A+CmpN/SgN+CmpN/SgG+CmpN/PlG:ïjtje#raad AAREH ;
